臺灣彰化地方法院刑事判決　　　　　　　　96年度易字第29號
公　訴　人　臺灣彰化地方法院檢察署檢察官
被　　　告　乙○○
上列被告因竊盜案件，經檢察官提起公訴（95年度偵字第11068
號），被告於本院準備程序就被訴事實為有罪之陳述，經本院合
議庭裁定由受命法官獨任改行簡式審判程序，判決如下：
    主  文
乙○○連續竊盜，處有期徒刑參月，如易科罰金，以銀元佰元
折算壹日。又踰越安全設備而竊盜，處有期徒刑陸月，如易科罰
金，以新臺幣壹仟元折算壹日。應執行有期徒刑捌月，如易科罰
金，以銀元佰元折算壹日。
    事  實
一、乙○○基於意圖為自己不法所有之概括犯意，連續於民國95
    年4月中旬、5月中旬某日，在彰化縣花壇鄉燕霧巷63弄2號
    ，以徒手竊取方式，各竊取甲○○○所有吊掛於屋外之女用
    胸罩、內褲各1件得手。又意圖為自己不法所有，於95年11
    月19日23時49分許，駕駛其所有車牌號碼4927-HR號自小貨
    車至彰化縣大村鄉○○路30巷12號，翻越該屋矮鐵門之安全
    設備後，進入竊取丙○○所有之女用胸罩、內褲各1件得手
    。嗣因甲○○○報警處理，經警調閱架設於丙○○住處之監
    視錄影畫面，於95年11月20日循線查獲，而查悉上情。
二、案經甲○○○訴由彰化縣警察局員林分局報請臺灣彰化地方
    法院檢察署檢察官偵查起訴。
    理  由
一、本件被告乙○○所涉係死刑、無期徒刑、最輕本刑為3年以
    上有期徒刑或高等法院管轄第1審案件以外之罪，並於本院
    行準備程序時就被訴事實為有罪之陳述，本院合議庭依刑事
    訴訟法第273條之1規定，裁定改由受命法官獨任行簡式審判
    程序，合先敘明。
二、上開事實，業據被告乙○○於警詢、偵訊及本院行準備程序
    及審理時坦承不諱，核與被害人即告訴人甲○○○、丙○○
    於警詢、偵查中指訴之情節相同，並有監視器翻拍照片及刑
    案現場照片11張附卷可稽，足認被告之自白與事實相符，洵
    堪採信。本件事證已臻明確，被告上開犯行均堪認定。
三、按刑法於94年2月2日修正公布，95年7月1日施行，而刑法施
    行法亦於95年6月14日增訂第1條之1。修正後刑法第2條第1
    項規定：「行為後法律有變更者，適用行為時之法律。但行
    為後之法律有利於行為人者，適用最有利於行為人之法律。
    」係規範行為後法律變更所生新舊法律比較適用之準據法，
    於新法施行後，應適用修正後刑法第2條第1項之規定，為「
    從舊從輕」之比較。另於比較時應就罪刑有關之共犯、未遂
    犯、想像競合犯、牽連犯、連續犯、結合犯，以及累犯加重
    、自首減輕暨其他法定加減原因（如身分加減）與加減比例
    等一切情形，本於「統一性及整體性原則」，綜其全部罪刑
    之結果而為比較。本件被告於95年4月中旬、5月中旬某日各
    一次之竊盜犯行，係於95年7月1日刑法修正施行前，經查：
（一）修正前刑法第33條第5款規定：「主刑之種類如左：五、
      罰金：1元以上。」換算新臺幣後，為新臺幣3元以上。惟
      被告行為後新刑法第33條第5款係規定：「主刑之種類如
      下：五、罰金：新臺幣1千元以上，以百元計算之。」舊
      法並非不利。
（二）新修正刑法於95年7月1日施行之前，刑法分則編有關罰金
      刑之貨幣單位係銀元；且依刑法分則編應處罰金者，應適
      用罰金罰鍰提高標準條例第1條之規定。亦即應按各該具
      體條文制定或修正之先後，定其提高之倍數。惟被告行為
      後，刑法施行法增訂第1條之1，自95年7月1日起，刑法分
      則編所定罰金之貨幣單位，由原來之銀元改為新臺幣；且
      94年1月7日刑法修正時，刑法分則編未修正之條文定有罰
      金者，自95年7月1日起，有關罰金之數額提高為30倍。本
      件被告所犯刑法第320條第1項之竊盜罪，該罪有罰金刑之
      處罰，且自24年7 月1日公布施行後，即未再修正，依增
      訂刑法施行法第1條之1之規定，其罰金以新臺幣為單位，
      數額應提高30倍，此與修正前之罰金以銀元為單位，適用
      罰金罰鍰提高標準條例之結果應提高10倍者，對被告而言
      ，並無不利（新臺幣與銀元之比例為1：3，換算結果，亦
      為30倍）。
（三）修正前刑法第41條第1項前段規定：「犯最重本刑為5年以
      下有期徒刑以下之刑之罪，而受6個月以下有期徒刑或拘
      役之宣告，因身體、教育、職業、家庭之關係或其他正當
      事由，執行顯有困難者，得以1元以上3元以下折算1日，
      易科罰金。」又被告行為時之易科罰金折算標準，修正前
      罰金罰鍰提高標準條例第2條前段（現已刪除）規定，就
      其原定數額提高為100倍折算1日，則本件被告行為時之易
      科罰金折算標準，應以銀元300元折算1日，經折算為新臺
      幣後，應以新臺幣900元折算為1日。惟新修正施行之刑法
      第41條第1項前段則規定：「犯最重本刑為5年以下有期徒
      刑以下之刑之罪，而受6個月以下有期徒刑或拘役之宣告
      者，得以新臺幣1,000元、2,000元或3,000元折算1日，易
      科罰金。」修正後刑法並非較有利於行為人。
（四）修正前刑法第51條第5款規定，數罪併罰，分別宣告其罪
      之刑，宣告多數有期徒刑者，於各刑中之最長期以上，各
      刑合併之刑期以下，定其刑期。但不得逾20年。修正後刑
      法第51條第5款修正為，宣告多數有期徒刑者，於各刑中
      之最長期以上，各刑合併之刑期以下，定其刑期。但不得
      逾30年。是修正後刑法並未較有利於被告。
（四）修正前刑法關於連續犯之規定，係論以一罪，但得加重其
      刑至2分之1，修正後刑法將連續犯之規定刪除，而連續犯
      本質上係各自獨立之犯罪，亦即是數罪之性質，在連續犯
      刪除後，原各自獨立之數個犯行，應回歸數罪併罰之規定
      處理。
（五）綜上，比較新、舊刑法之規定，以修正前刑法有利於被告
      ，依刑法第2條第1項前段規定，被告於95年4月中旬、5月
      中旬某日各一次之竊盜犯行，自應適用最有利之修正前刑
      法，先此敘明。
四、核被告所為，係犯刑法第320條第1項之竊盜罪及同法第321
    條第1項第2款之踰越安全設備加重竊盜罪。被告先後於95
    年4月中旬、5月中旬某日所為之竊盜犯行，時間緊接，所犯
    係犯罪構成要件相同之罪，顯係基於同一概括之犯意反覆為
    之，應依修正前刑法第56條規定，以一罪論，並依法加重其
    刑。至被告於95年11月19日所為，與前揭犯行犯意各別，行
    為互異，應予分論併罰。爰審酌被告僅因個人之癖好即任意
    竊取他人所有之內衣褲，除造成被害人受有財物損害外，亦
    使社會風氣益形敗壞，及被害人心理上留下之陰影，被告之
    惡性自屬非輕，其所為當應受有相當程度之刑事非難；惟另
    考量被告前無犯罪科刑紀錄，有台灣高等法院被告前案紀錄
    表可稽，且其於本院審理時已坦承全部犯行等一切情狀，分
    別量處如主文所示之刑，並諭知易科罰金之折算標準及定其
    應執行刑。末按，於94年1月7日刑法修正施行前犯併合處罰
    數罪中之一罪，且該數罪均符合第41條第1項得易科罰金之
    規定者，適用90年1月4日修正之刑法第41條第2項規定，刑
    法施行法第3條之1定有明文，本件被告所犯連續竊盜犯行，
    係於95年7月1日前所為，且符合刑法第41條第1項得易科罰
    金之規定，是本件所定應執行刑雖在六月以上，仍應適用修
    正前刑法第41條第2項規定，為易科罰金之諭知。
據上論斷，應依刑事訴訟法第273條之1第1項 、第299條第1項前
段，刑法第2條第1項前段、第320條第1項、第321條第1項第2款
，修正前刑法第41條第1項、第2項、第51條第5款、第56條，罰
金罰鍰提高標準條例第1條前段，修正前罰金罰鍰提高標準條例
第2條，刑法施行法第3條之1，判決如主文。
本案經檢察官陳茂亭到庭執行職務
中　　華　　民　　國　  96    年　　 2　  月　  14  　日
                  刑事第六庭    法  官  林欣苑
以上正本證明與原本無異。
如不服本判決，應於判決送達後10日內向本院提出上訴狀 (須附
繕本)。
告訴人或被害人對於判決如有不服具備理由請求檢察官上訴者，
其上訴期間之計算係以檢察官收受判決正本之日期為準。
中　　華　　民　　國　　96　　年　　2 　　月　　15　　日
                                書記官  詹國立
中華民國刑法第320條
（普通竊盜罪、竊佔罪）
意圖為自己或第三人不法之所有，而竊取他人之動產者，為竊盜
罪，處 5 年以下有期徒刑、拘役或 5 百元以下罰金。
意圖為自己或第三人不法之利益，而竊佔他人之不動產者，依前
項之規定處斷。
前二項之未遂犯罰之。
中華民國刑法第321條
（加重竊盜罪）
犯竊盜罪而有左列情形之一者，處 6 月以上、 5 年以下有期徒
刑：
一  於夜間侵入住宅或有人居住之建築物、船艦或隱匿其內而犯
    之者。
二  毀越門扇、牆垣或其他安全設備而犯之者。
三  攜帶兇器而犯之者。
四  結夥三人以上而犯之者。
五  乘火災、水災或其他災害之際而犯之者。
六  在車站或埠頭而犯之者。
前項之未遂犯罰之。
